【裁判字號】    97,易,2869
【裁判日期】    971031
【裁判案由】    竊盜
【裁判全文】
臺灣板橋地方法院刑事判決              97年度易字第2869號
公  訴  人  臺灣板橋地方法院檢察署檢察官
被      告  丙○○
                     （現於臺灣臺北看守所附設勒戒所觀察
上列被告因竊盜案件，經檢察官提起公訴（97年度偵字第21974
號），於準備程序中就被訴事實為有罪之陳述，經本院告知簡式
審判程序之旨，並聽取上列被告與公訴人之意見後，本院裁定進
行簡式審判程序，判決如下：
    主  文
丙○○共同攜帶兇器於夜間侵入住宅竊盜，處有期徒刑陸月，如
易科罰金，以新臺幣壹仟元折算壹日；扣案之麻布手套壹雙、油
壓剪、老虎鉗各壹支及螺絲起子、美工刀各貳支，均沒收。
    事  實
一、丙○○與甲○○（由本院另行審結）共同基於意圖為自己不
    法所有之犯意聯絡，於民國97年7 月24日凌晨4 時許之夜間
    ，由甲○○攜帶其所有之麻布手套1 雙及客觀上對人之生命
    、身體足以構成威脅、可供兇器使用之油壓剪、老虎鉗各1
    支、螺絲起子、美工刀各2 支，一起前往屬於臺北縣板橋市
    ○○路10號（起訴書誤載為溪北街10號）住宅一部分之地下
    室停車場，由丙○○負責在旁把風，甲○○則攜帶上開油壓
    剪、老虎鉗各1 支及螺絲起子、美工刀各2 支進入上址停車
    場機房內，竊取該大樓住戶所有之電線4 捆、電纜線4 捆、
    電錶1 個、無熔絲開關3 個、閘刀開關8 個，得手後正欲離
    去之際，即為該址住戶乙○○發現報警處理，經警於同日上
    午5 時30分許，在該大樓頂樓查獲丙○○、甲○○，並扣得
    麻布手套1 雙、油壓剪、老虎鉗各1 支及螺絲起子、美工刀
    各2 支。
二、案經乙○○訴由臺北縣政府警察局板橋分局報請臺灣板橋地
    方法院檢察署檢察官偵查起訴。
    理  由
一、按本件被告丙○○所犯均係死刑、無期徒刑、最輕本刑為3
    年以上有期徒刑以外之罪，其於準備程序就前揭被訴事實為
    有罪之陳述，經本院告知簡式審判程序之旨，並聽取被告與
    公訴人之意見後，認無不得或不宜改依簡式審判程序進行之
    處，爰依刑事訴訟法第273 條之1 第1 項，裁定本件改依簡
    式審判程序審理，合先敘明。
二、上揭事實，業據被告於本院審理時坦承不諱，核與共犯甲○○於警詢、偵查中所為之證述相合，且經告訴人即該大樓住
    戶乙○○於警詢中指訴綦詳，復有臺北縣政府警察局板橋分
    局沙崙所搜索、扣押筆錄暨扣押物品目錄表、贓物認領保管
    單1 紙、現場查獲照片6 張在卷可稽（見偵卷第20至26頁）
    ，復有扣案之麻布手套1 雙、油壓剪、老虎鉗各1 支及螺絲
    起子、美工刀各2 支在卷可資佐證，足認被告自白與事實相
    符，堪以採信。本案事證明確，被告犯行堪以認定。
三、按刑法第321 條第1 項第1 款之夜間侵入住宅竊盜罪，其所
    謂「住宅」，乃指人類日常居住之場所而言，公寓亦屬之，
    又住處公寓之地下停車場如係樓梯間可直接通往，雖僅提供
    各住戶停放車輛使用，然就公寓之整體而言，該停車場可謂
    構成其公寓之一部分，與公寓有密切不可分之關係，自堪認
    屬刑法第321 條第1 項第1 款所稱之「住宅」（最高法院76
    年臺上字第2972號判例意旨可資參照）。查扣案油壓剪、老
    虎鉗各1 支及螺絲起子、美工刀各2 支，均具有金屬銳利部
    位，客觀上若持以攻擊他人，顯足以對人之生命、身體及安
    全構成威脅，此有扣案上開工具照片1 張在卷足憑（見偵卷
    第26頁），自屬兇器無訛。次按共同正犯因相互間利用他方
    之行為，以遂行其犯意之實現，本於責任共同之原則，共同
    正犯應對所參與犯罪之全部事實負責（最高法院92年度臺上
    字第7050號判決意旨參照）。本件被告丙○○雖僅於共同被
    告甲○○下手行竊時在旁把風，然仍屬利用甲○○之行為，
    以遂行其竊盜犯意之實現，應就攜帶兇器部分同負其責。核
    被告所為，係犯刑法第321 條第1 項第1 款、第3 款之攜帶
    兇器於夜間侵入住宅竊盜罪。被告與甲○○就前開犯行間，
    有犯意聯絡及行為分擔，應論以共同正犯。爰審酌被告不思
    以正當方法賺取財物，竟貪圖私慾，攜帶兇器竊取他人財物
    ，破壞他人對財產權的支配，危害社會治安非輕，實屬不該
    ，惟念其犯後坦承犯行，態度尚佳，被告僅負責在旁把風，
    所竊取之財物業經被害人領回，所生損害業已減輕及其犯罪
    之動機、目的、手段等一切情狀，量處如主文所示之刑，並
    諭知易科罰金之折算標準。
四、扣案之麻布手套1 雙、油壓剪、老虎鉗各1 支及螺絲起子、
    美工刀各2 支，均係共犯甲○○所有供本件竊盜所用之物，
    業據被告、甲○○陳明在卷（見本院卷第30頁、偵卷第7 頁
    ），依共犯責任共同原則，爰依刑法第38條第1 項第2 款之
    規定宣告沒收。
據上論斷，應依刑事訴訟法第273 條之1 第1 項、第284 條之1
、第299 條第1 項前段，刑法第28條、第321 條第1 項第1 款、
第3 款、第41條第1 項前段、第38條第1 項第2 款，刑法施行法
第1 條之1 ，判決如主文。
本案經檢察官鄭潔如到庭執行職務。
中    華    民    國    97    年    10    月    31    日
                  刑事第十六庭  法  官  錢衍蓁
上列正本證明與原本無異。
如不服本判決，應於送達後十日內敘明上訴理由，向本院提出上
訴狀。
                                書記官  陳淑怡
中    華    民    國    97    年    10    月    31    日
附錄本判決論罪之法條：
刑法第320條第1項
意圖為自己或第三人不法之所有，而竊取他人之動產者，為竊盜
罪，處5 年以下有期徒刑、拘役或500 元以下罰金。
中華民國刑法第321條
犯竊盜罪而有左列情形之一者，處 6 月以上、 5 年以下有期徒刑
：
一  於夜間侵入住宅或有人居住之建築物、船艦或隱匿其內而犯之
    者。
二  毀越門扇、牆垣或其他安全設備而犯之者。
三  攜帶兇器而犯之者。
四  結夥三人以上而犯之者。
五  乘火災、水災或其他災害之際而犯之者。
六  在車站或埠頭而犯之者。
前項之未遂犯罰之。


司法院資訊處製作；財團法人民間司法改革基金會備份。
